臺灣高等法院交通事件裁定　　　　　 　96年度交抗字第289號
抗　告　人
即受處分人　甲○○
上列受處分人因違反道路交通管理處罰條例案件，不服臺灣台北
地方法院，中華民國96年3月29日所為裁定（96年度交聲字第72
號），提起抗告，本院裁定如下：
    主  文
抗告駁回。
    理  由
一、按汽車駕駛人，駕駛汽車經測試檢定酒精濃度超過規定標準
    ，處新臺幣（下同）1萬5千元以上6萬元以下罰鍰，並當場
    移置保管該汽車及吊扣其駕駛執照1年，道路交通管理處罰
    條例第35條第1項第1款定有明文。
二、本件受處分人甲○○於民國95年12月13日凌晨4時16分許，
    駕駛車牌號碼DJ-7242號自用小客車，甫自臺北市○○街路
    邊停車格內駛出，為巡邏員警當場查獲，因認違反道路交通
    管理處罰條例第35條第1項第1款規定，經臺北市政府警察局
    萬華分局大理街派出所員警洪穩洲當場掣單舉發，嗣受處分
    人於通知單上所載應到案日期前向臺北市交通事件裁決所提
    出申訴，經原舉發單位調查結果，仍認受處分人有其上開違
    規之行為，臺北市交通裁決所乃依同上規定，裁處受處分人
    罰鍰34,500元，並吊扣駕駛執照12個月等情，有舉發違反道
    路交通管理事件通知單、臺北市政府警察局萬華分局書函、
    臺北市交通事件裁決所違反道路交通管理事件裁決書在卷可
    按。
三、原裁定意旨略以：受處分人自承其於上開時、地，飲酒後呼
    氣酒精濃度達每公升0.51毫克後，坐在車牌號碼DJ-7242號
    自用小客車駕駛座內，且汽車係引擎發動狀態等情，且據證
    人洪穩洲即當場查獲之巡邏員警於原法院到庭具結證述：「
    從艋舺大道右轉大理街160巷26弄口的變電所的巡邏箱，正
    好碰到受處分人的自小客車從停車格開出來，車頭已經出來
    ，看到我們的巡邏機車，就又再倒車回去，那時我們沒管他
    ，就去簽巡邏箱子，但因為受處分人在倒車時，有碰到後面
    的車子，我們就懷疑他有喝酒，就攔查他酒測，當時他一直
    在車內喝水，我們就認為他應該是有喝酒駕車，後來受處分
    人是有跟我們說他有喝半瓶高粱，因為接到媽媽還是阿姨的
    電話，說要去接貨櫃，他當場有承認他是喝酒開車」等情綦
    詳（見原審卷第25頁），且證人黃莨烜於原法院到庭結證受
    處分人確以開貨櫃車維生且「受處分人是跑趟數的，早點去
    可以多跑一點」（見原審卷第29頁），足堪佐證證人洪穩洲
    所稱：受處分人於查獲當時表示「要去接貨櫃」之情節非虛
    ，復衡諸證人洪穩洲與受處分人素不相識，亦無怨隙，又無
    證據可認證人洪穩洲有虛偽陳述之虞，自可採信。從而原處
    分機關依據首開道路交通管理處罰條例之規定，裁處罰鍰
    34,500元，並吊扣駕駛執照12個月，並無違法不當，原審乃
    認受處分人之異議為無理由，而予以駁回，經核並無不合。
四、抗告意旨略以：員警洪穩洲所言不實，其並未倒車碰撞後面
    車子，也未接到電話要去接貨櫃云云。查證人即查獲警員洪
    穩洲於原法院到庭具結以言詞供述本件受處分人有關前開違
    規事實，且於本件卷存證據資料內並無任何積極證據足以證
    明證人上開供述係屬虛偽，亦無有足以令人顯信其供述為不
    可採之品性證據或前科證據存在，本院自不得僅以證人為本
    件開單告發受處分人之員警而全盤抹煞其在訴訟上所具有之
    證人資格，而受處分人對前開證人之供述並無法舉出任何對
    其有利之證據資料，以使本院對證人所供述受處分人違規之
    事實產生任何合理之懷疑，且交通警察掣單舉發違反道路交
    通管理處罰條例所列之違規事實，本質上為行政處分，係公
    務員基於職務上之權力，依法就特定之具體事件所為之具公
    法上效果之單方面行政行為，基於公務員為公法上行為具有
    公信力之原則，該行政行為當可被推定為真正，其據以依法
    處分之事實認定亦為正確無誤。故本件受處分人辯稱員警洪
    穩洲所言不實云云，指摘原裁定不當，為無理由，抗告應予
    駁回。
五、據上論結，應依道路交通案件處理辦法第26條，刑事訴訟法
    第412條，裁定如主文。
中　　華　　民　　國　　96　　年　　4 　　月　　26　　日
                  交通法庭審判長法　官　吳昭瑩
                                法  官  李釱任
                                法  官  蘇隆惠
以上正本證明與原本無異。
不得再抗告。
                                書記官  吳玉華
中　　華　　民　　國　　96　　年　　4 　　月　　30　　日
